宣示判決筆錄
原      告  合作金庫商業銀行股份有限公司

法定代理人  雷仲達  
訴訟代理人  江宏立  
            林俊龍  
被      告  徐佑丞  
上列當事人間111 年度中小字第1633號請求給付簽帳卡消費款事
件，於中華民國111年5 月20日上午10時5分整在臺灣臺中地方法
院臺中簡易庭宣示判決，出席職員如下：
    法      官  林筱涵
    書  記  官  張峻偉
朗讀案由。
法官朗讀主文宣示判決如下：
    主    文
被告應給付原告新臺幣肆萬柒仟參佰柒拾玖元，及自民國一ㄧ○年
八月十日起至清償日止，按年息百分之十五計算之利息。
訴訟費用新臺幣壹仟元由被告負擔。
本判決得假執行。
    事實及理由之要領
一、原告主張：被告前於民國109年5月間向原告申請信用卡（卡
    號：0000-0000-0000-0000）使用，信用額度為新臺幣（下
    同）50,000元，依約被告得憑信用卡於特約商店簽帳消費，
    但應於每月當期繳款截止日前清償或選擇循環信用方式彈性
    付款，利息自各筆帳款入帳日起依持卡人適用之分級循環信
    用利率計付，持卡人適用優惠利率期間若出現繳款延遲或其
    他信用往來異常之情形，原告有權取消持卡人之優惠利率，
    改適用年利率15％。又持卡人當期繳款發生延滯時，應計付
    違約金100 元；連續二期發生繳款延滯時，第二期計付違約
    金200 元；連續三期發生繳款延滯時，第三期計付違約金30
    0 元，違約金分段累計收取，惟最高以連續三期為上限。詎
    被告未依約還款，迄至110年8月9日止，尚積欠信用卡消費
    簽款47,379元未為清償，依約已喪失期限利益，應即清償所
    有未償還之全部款項。為此，爰依信用卡契約之法律關係提
    起本件訴訟，並聲明如主文第1 項所示。
二、上開原告主張之事實，業據其提出信用卡申請書、信用卡約
    定條款、信用卡逾期帳款轉列催收款通知書、信用卡消費明
    細帳單、信用卡消費明細帳單繳款金額暨結欠消費款轉列催
    收款一覽表、逾期放款依民法第323條規定順序收回債權備
    查簿為證。被告已於相當時期受合法之通知，而於言詞辯論
    期日不到場，亦未提出準備書狀爭執，本院依上開證據之調
    查結果，堪信原告所陳上情為真正。從而，原告依據信用卡
    契約之法律關係，請求被告給付如主文第1 項所示之金額，
    為有理由，應予准許。
三、訴訟費用負擔及假執行宣告之依據：民事訴訟法第78條、第
    436 條之19第1 項、第436 條之20。
　
民事訴訟法第436條之24第2項：
對於本判決之上訴，非以違背法令為理由，不得為之。
如對本判決上訴，須於判決送達後20日內向本院提出上訴狀，並
須表明原判決所違背之法令及其具體內容與依訴訟資料可認為原
判決有違背法令之具體事實之上訴理由（均須按他造當事人之人
數附繕本）
中　　華　　民　　國　　111 　年　　5 　　月　　20　　日
                  臺灣臺中地方法院臺中簡易庭
                                  法  官  林筱涵
                                  書記官  張峻偉
以上正本證明與原本無異。
中　　華　　民　　國　　111 　年　　5 　　月　　20　　日
                                  書記官  張峻偉